【裁判字號】    98,消債更,135
【裁判日期】    980213
【裁判案由】    聲請更生程序
【裁判全文】
臺灣高雄地方法院民事裁定           98年度消債更字第135號
聲  請  人  甲○○
上列當事人聲請消費者債務清理事件聲請更生，本院裁定如下：
    主    文
債務人甲○○自中華民國九十八年二月十三日下午四時起開始更
生程序。
命司法事務官進行本件更生程序。
    理    由
一、聲請意旨略以：聲請人甲○○前因信用貸款、信用卡契約，
    致積欠無擔保債務合計新臺幣（下同）1,084,572 元。聲請
    人名下別無其他財產，又現聲請人之每月所得平均僅有約15
    ,000元左右之收入，扣除每月生活費用及其他支出無法支付
    積欠債權人銀行之本息。是聲請人於消費者債務清理條例施
    行後，於民國97年7 月17日向最大債權銀即中國信託商業銀
    行股份有限公司（下稱中國信託銀行）請求協商，惟遭該銀
    行於97年9 月17日以要求折讓金額未為金融機構所接受而致
    協商不成立。綜上，在聲請人無擔保或無優先權之債務總額
    未逾1,200 萬元，復未經法院裁定開始清算程序或宣告破產
    之情形下，爰依法聲請更生等語。
二、按債務人不能清償債務或有不能清償之虞者，得依本條例所
    定更生或清算程序，清理其債務；而法院開始更生程序之裁
    定，應載明其年、月、日、時，並即時發生效力。次按法院
    裁定開始更生或清算程序後，得命司法事務官進行更生或清
    算程序，必要時得選任律師、會計師或其他適當之自然人或
    法人一人為監督人或管理人。消費者債務清理條例第3 條、
    第45條第1 項、第16條第1 項分別定有明文。查本件聲請人
    曾於97年7 月間，向最大債權銀行即中國信託銀行聲請前置
    協商，惟遭中國信託銀行以要求折讓金額未為金融機構所接
    受為由，而致前置協商不成立，有附卷之前置協商不成立通
    知書可證（見本院卷38頁），是本件所應審酌者為聲請人是
    否有「不能清償債務」或「不能清償之虞」之情形，合先敘
    明。
三、經查：聲請人前開主張，財產及收入狀況說明書、債權人清
    冊、戶籍謄本、財政部高雄市國稅局財產歸屬資料清單、95
    、96年度綜合所得稅各類資料清單、薪資證明、財團法人金
    融聯合徵信中心當事人綜合信用報告－債務清理條例前置協
    商專用債權人清冊、財團法人金融聯合徵信中心之個人信用
    報告回覆書、前置協商不成立通知書等各件為據，堪可信為
    真實。又聲請人所積欠者多為信用卡及信用貸款，復因現今
    國內金融機構之信用卡循環利率，皆趨近週年利率20％，縱
    平均以較低之週年利率12％計算，聲請人每月所應支付予金
    融機構之利息，仍高達10,846元（計算式：1,084,572 ×12
    ％÷12＝10,846，四捨五入至元），而聲請人每月平均所得
    僅15,000元，參照行政主計處統計之98年度最低生活費用一
    覽表，聲請人所在之高雄市每人每月之最低生活費用為11,3
    09元，每月薪資所得扣除每月生活最低費用後，所餘之金額
    顯不足以支應其欠款之每月利息金額，故堪認其確已不能清
    償上揭債務。
四、綜上所述，聲請人有不能清償債務之情事，其無法清償如附
    表所示之無擔保債務未逾1,200 萬元，另因本件查無債務人
    有消費者債務清理條例第6 條第3 項、第8 條或第46條各款
    所定駁回更生聲請之事由存在，則債務人聲請更生，尚屬有
    據而應予准許，爰依上開規定命司法事務官進行本件更生程
    序，而裁定如主文所示。
五、依消費者債務清理條例第11條第1 項、第45條第1 項、第16
    條第1 項，裁定如主文。
中    華    民    國    98    年    2     月    13    日
                  民事第六庭  法  官  吳志豪
以上正本係照原本作成。
本裁定不得抗告。
本裁定於民國98年2 月13日下午4 時起開始更生，並即時發生效
力。
中    華    民    國    98    年    2      月    13    日
                              書記官  劉音利
附表：債權人清冊
┌──┬─────────┬───────┬──────┐
│編號│債權人            │金額（新臺幣）│備    註    │
├──┼─────────┼───────┼──────┤
│1   │華南銀行          │68,000元      │授信        │
├──┼─────────┼───────┼──────┤
│2   │花旗(台灣)銀行    │81,673元      │信用卡      │
├──┼─────────┼───────┼──────┤
│3   │國泰世華銀行      │152,759元     │信用卡      │
├──┼─────────┼───────┼──────┤
│4   │美商花旗銀行      │116,545元     │信用卡      │
├──┼─────────┼───────┼──────┤
│5   │荷蘭銀行          │122,855元     │信用卡      │
├──┼─────────┼───────┼──────┤
│6   │遠東銀行          │102,740元     │信用卡      │
├──┼─────────┼───────┼──────┤
│7   │安泰銀行          │212,000元     │授信        │
├──┼─────────┼───────┼──────┤
│8   │中國信託銀行      │228,000元     │授信        │
├──┴─────────┴───────┴──────┤
│合計：                    1,084,572元                 │
└───────────────────────────┘


司法院資訊處製作；財團法人民間司法改革基金會備份。
